【裁判字號】    99,訴,804
【裁判日期】    990510
【裁判案由】    毒品危害防制條例
【裁判全文】
臺灣臺中地方法院刑事判決               99年度訴字第804號
公  訴  人  臺灣臺中地方法院檢察署檢察官
被      告  甲○○
上列被告因違反毒品危害防制條例案件，經檢察官提起公訴（99
年度毒偵字第592 號），被告於本院準備程式中就被訴之事實為
有罪之陳述，經本院合議庭裁定由受命法官獨任進行簡式審判程
序審理，判決如下：
    主      文
甲○○施用第一級毒品，處有期徒刑柒月。又施用第二級毒品，
處有期徒刑月。應執行有期徒刑捌月。
    事實及理由
壹、程式方面
    刑事訴訟法第273條之1第1 項規定除被告所犯為死刑、無期
    徒刑、最輕本刑為3 年以上有期徒刑之罪或高等法院管轄第
    一審案件者外，於審判期日前之程式進行中，被告先就被訴
    事實為有罪之陳述時，審判長得告知被告簡式審判程式之旨
    ，並聽取當事人、代理人、辯護人及輔佐人之意見後，裁定
    進行簡式審判程式。查本案被告甲○○被訴違反毒品危害防
    制條例案件，非前開不得進行簡式審判程式之案件，經被告
    於本院審理時就被訴之事實為有罪之陳述，且經本院告知被
    告簡式審判程式之旨，聽取被告及檢察官之意見後，爰依刑
    事訴訟法第273 條之1 第1 項規定裁定改依簡式審判程式審
    判之，先予敘明。
貳、實體方面
一、犯罪事實：
（一）甲○○前於民國85年間因違反麻醉藥品管理條例案件，經
      臺灣彰化地方法院判處有期徒刑4 月確定，並於86年7 月
      19日執行完畢。又於95年間因犯竊盜罪，經臺灣彰化地方
      法院判處罰金3000元確定。其另於96年間，因施用毒品案
      件，經臺灣彰化地方法院裁定令入勒戒處所觀察、勒戒後
      ，因認無繼續施用毒品傾向於96年11月30日出所，且於96
      年12月11日因期滿執行完畢，並經臺灣彰化地方法院檢察
      署檢察官以96年度毒偵字第3058號為不起訴處分確定。其
      又曾於98年間因犯竊盜罪、詐欺罪，經臺灣彰化地方法院
      分別判處有期徒刑7 月、3 月，應執行有期徒刑8 月，並
      經臺灣高等法院臺中分院駁回上訴確定，現於臺灣臺中女
      子監獄執行中（本件不構成累犯）。
（二）詎甲○○猶未悛悔警惕，明知海洛因、甲基安非他命係毒
      品危害防制條例所列之第一、二級毒品，不得施用及持有
      ，仍於觀察勒戒執行完畢釋放後5 年內，復基於施用第一
      級毒品海洛因（下稱海洛因）及第二級毒品甲基安非他命
      （下稱甲基安非他命）之各別犯意，分別於98年9 月30日
      上午11時許，在臺中市○○區○○路二段湳子巷9 之11號
      5 樓20租屋處內，以將海洛因摻入香菸之方式施用海洛因
      1 次；復於同日下午2 時許，於上揭租屋處內，再以將甲
      基安非他命放入玻璃球燒烤後吸食煙霧之方式施用甲基安
      非命1 次。嗣於98年10月2 日，經警持搜索票在上址查獲
      ，而悉上情。
（三）案經彰化縣警察局移送臺灣臺中地方法院檢察署檢察官偵
      查起訴。
二、上開犯罪事實，業據被告於警詢時坦承施用海洛因犯行，及
    於偵查中及本院審理時坦承施用海洛因及甲基安非他命犯行
    不諱，且被告同意於前開時間採集之尿液經送驗，結果呈嗎
    啡及甲基安非他命陽性反應乙節，有詮昕科技股份有限公司
    98年10月16日濫用藥物尿液檢驗報告、彰化縣警察局委託檢
    驗尿液代號與真實姓名對照認證單在卷可稽，是其確有於如
    犯罪事實欄所載之時、地施用甲基安非他命及海洛因各1 次
    之犯行至明。故被告前開自白核與事實相符，堪予採信。本
    案事證已臻明確，被告犯行洵堪認定，應依法論科。
三、按觀察、勒戒或強制戒治執行完畢釋放後，5 年內再犯施用
    第一、二級毒品之罪者，檢察官應依法追訴，毒品危害防制
    條例第23條第2 項定有明文；查本案被告有如犯罪事實欄所
    載之觀察勒戒、強制戒治等情，此有臺灣高等法院被告前案
    紀錄表等在卷可稽，是被告於96年12月11日觀察勒戒執行完
    畢後，5 年內再犯施用第一、二級毒品之罪，於98年9 月30
    日上午11時許及同日下午2 時許所為之2 次施用毒品之行為
    ，均與毒品危害防制條例第23條第2 項之規定相符，殆無疑
    問。
四、核被告甲○○所為，係犯毒品危害防制條例第10條第1 項之
    施用第一級毒品罪及同條第2 項之施用第二級毒品罪。其施
    用第一、二級毒品前持有第一、二級毒品之低度行為經施用
    之高度行為所吸收，不另論罪。又被告於98年9 月30日上午
    11時許及同日下午2時許先後施用海洛因、甲基安非他命各1
    次之犯行，所犯施用第一級毒品罪與施用第二級毒品罪間，
    犯意各別，行為互殊，應予分論併罰。爰審酌被告有如事實
    欄所示之多項前科，且有施用毒品而經觀察、勒戒及執行刑
    罰之紀錄，有上開前案紀錄表可參，詎其猶未悛悔警惕，再
    犯本案施用第一、二級毒品之罪，顯未因前所受之觀察、勒
    戒、強制戒治及刑罰執行而決心改過，矯正其行，自制力亦
    顯不佳；再者，被告施用毒品不但足以導致精神障礙、性格
    異常，甚至造成生命危險，戕害個人身心健康，對社會治安
    可能之危害程度非輕，並斟酌其施用第一、二級毒品之次數
    及犯罪後坦承犯行，態度尚佳等一切情狀，各量處如主文所
    示之刑，並定其應執行之刑，以示儆懲。
據上論斷，應依刑事訴訟法第273條之1第1項、第299條第1 項前
段，毒品危害防制條例第10條第1項、第2項，刑法第11條前段、
第51條第5款，判決如主文。
本案經檢察官乙○○到庭執行職務。
中    華    民    國    99    年    5     月    10    日
                  刑事第四庭  法  官  潘曉玫
以上正本證明與原本無異。
如不服本判決應於收受判決後10日內向本院提出上訴書狀，並應
敘述具體理由；其未敘述上訴理由者，應於上訴期間屆滿後20日
內向本院補提理由書（均須按他造當事人之人數附繕本）「切勿
逕送上級法院」。
                              書記官  張齡方
中    華    民    國    99    年    5     月    10    日
附錄本案論罪科刑法條全文：
毒品危害防制條例第十條
施用第一級毒品者，處六月以上五年以下有期徒刑。
施用第二級毒品者，處三年以下有期徒刑。

司法院資訊處製作；財團法人民間司法改革基金會備份。
